【裁判字號】    97,易,4276
【裁判日期】    971119
【裁判案由】    竊盜
【裁判全文】
臺灣臺中地方法院刑事判決              97年度易字第4276號
公  訴  人  臺灣臺中地方法院檢察署檢察官
被      告  丁○○
                    （現另案於臺灣臺中監獄執行中）
上列被告因加重竊盜等案件，經檢察官提起公訴（97年度偵字第
20 736號），本院判決如下：
    主    文
丁○○竊盜，累犯，處有期徒刑伍月；又毀越安全設備竊盜，累
犯，處有期徒刑捌月。應執行有期徒刑壹年。
    犯罪事實
一、丁○○前曾於民國92年間因違反毒品危害防制條例案件，經
    本院以92年度易字第2070號刑事判決分別判處有期徒刑7月
    、4月，應執行有期徒刑10月，於92年10月30日確定，並於
    93年11月4日縮刑期滿執行完畢；又於94年間因竊盜案件，
    經本院以94年度易字第1394號刑事判決判處有期徒刑4月，
    於94年9月26日確定，再於94年間因違反毒品危害防制條例
    案件，經本院以94年度訴字第3508號刑事判決分別判處有期
    徒刑9月、5月，應執行有期徒刑1年，於94年12月19日確定
    ，前開二案經定應執行刑為有期徒刑1年4月確定，於96年2
    月14日縮刑期滿執行完畢。
二、詎丁○○猶不知悔改，竟意圖為自己不法之所有，於97年5
    月16日凌晨某時，在臺中縣神岡鄉○○路259號前，以其所
    有之自備鑰匙1支啟動甲○○所有價值約新臺幣（下同）5千
    元之車牌號碼KCO-121號重型機車1輛得手。旋騎乘上開機車
    四處閒晃，於同日上午7時30分許，騎至臺中縣潭子鄉○○
    路○段261巷50號工廠前，將該機車停放在該工廠大門旁，見
    該工廠側邊其中一個窗戶未上鎖，即復另行基於意圖為自己
    不法所有之犯意，先徒手將該工廠側邊窗戶上之鋁條折斷予
    以毀壞後，再踰越窗戶進入工廠內，徒手竊取乙○○所有價
    值約4千元之音響1組及現金500元，又見停放在工廠內之乙○○所有價值約6萬元之車牌號碼B2-7392號自用小客貨車的
    鑰匙未取下，即接續前開竊盜之犯意，將上開音響1組放置
    在車上，駕駛上開自用小客貨車離去而竊取得手，並開至臺
    中縣神岡鄉○○路289巷內，將上開自用小客貨車及音響1組
    棄置該處。嗣經甲○○、乙○○發覺後，分別於同日上午8
    時10分許、9時許報案，經警於同日上午9時許，先在上開工
    廠大門旁尋得甲○○所有之車牌號碼KCO-121號重型機車1輛
    ，並在上開機車腳踏板上之安全帽蓋內緣採得指紋1枚，且
    於同日中午12時許，在臺中縣神岡鄉○○路289巷內尋獲上
    開自用小客貨車及音響1組。嗣將所採得指紋1枚送請比對結
    果，與丁○○之左拇指指紋相符，始知悉係丁○○所為。後
    丁○○因另涉竊盜案，於97年8月12日上午11時許，在臺中
    縣豐原市○○○道○段88號旁，為警緝獲。
三、案經臺中縣警察局豐原分局報請臺灣臺中地方法院檢察署檢
    察官偵查起訴。
    理    由
一、按被告以外之人於審判外之言詞或書面陳述，除法律有規定
    者外，不得作為證據，刑事訴訟法第159條第1項固定有明文
    。惟被告以外之人於審判外之陳述，雖不符前四條之規定，
    而經當事人於審判程序同意作為證據，法院審酌該言詞陳述
    或書面陳述作成時之情況，認為適當者，亦得為證據，同法
    第159條之5第1項亦定有明文，是被告對證人之詰問權雖為
    被告應受保障之訴訟權能之一，但尚非不得拋棄。查被告丁○○不爭執被害人甲○○、乙○○於警詢時陳述之證據能力
    ，本院審酌被害人甲○○、乙○○警詢筆錄作成時之情況，
    認為適當，爰依刑事訴訟法第159條之5第1項之規定，認為
    傳聞法則之例外，有證據能力。此外，被告並未就其餘卷內
    書證之證據能力有所爭執，且迄至言詞辯論終結前，均未主
    張有刑事訴訟法第159條第1項不得為證據之情形，是應認已
    同意卷內有關書證之證據均得作為證據，且經本院審酌後，
    認無不適當之情形，應認本案卷內書證之證據均有證據能力
    。
二、訊據被告對於上開犯罪事實坦承不諱，並經被害人甲○○、
    乙○○於警詢時指述綦詳，且有車籍查詢－基本資料詳細畫
    面1紙、臺中縣警察局車輛協尋電腦輸入單1紙、臺中縣警察
    局車輛尋獲電腦輸入單2紙、臺中縣警察局豐原分局現場勘
    察報告附現場照片24張、勘察採證同意書2紙、刑事案件證
    物採驗紀錄表1紙、內政部警政署刑事警察局97年6月27日刑
    紋字第0970092098號鑑驗書1份在卷可稽，足見被告自白確
    與事實相符，其上揭二次竊盜之犯行，均事證明確，洵堪認
    定。
三、按刑法第321條第1項第2款規定將「門扇」、「牆垣」、「
    其他安全設備」並列；則所謂「門扇」應專指門戶而言，指
    分隔住宅或建築物內外之出入口大門而言。而所謂「其他安
    全設備」，指門扇、牆垣以外，依社會通常觀念足認為防盜
    之一切設備者，即屬相當（最高法院著有25年上字第4168號
    判例參照）；窗戶具有防閑之效用，依社會通常之觀念，屬
    於維護安全之防盜設備，自屬同條文規定之安全設備，此有
    最高法院64年度第4次刑庭庭推總會議決議（一）之見解可
    資參照。是核被告所為，係犯刑法第320條第1項普通竊盜罪
    、同法第321條第1項第2款之毀越安全設備竊盜罪。被告於
    97年5月16日上午7時30分許，毀越窗戶進入臺中縣潭子鄉○○路○段261巷50號工廠內竊取被害人乙○○所有之音響1組
    、現金500元及車牌號碼B2-7392號自用小客貨車之竊盜犯行
    ，均在密接之時段內，就同一犯罪構成事實，本於單一竊盜
    犯意接續進行，以實現一犯罪構成要件之單一行為，依一般
    社會觀念，在刑法評價上，應視為數次之接續實施，為包括
    一罪之接續犯。被告所犯竊取被害人甲○○、乙○○財物之
    2件竊盜行為間，犯意各別，應予分論併罰。又被告前曾於
    92年間因違反毒品危害防制條例案件，經本院以92年度易字
    第2070號刑事判決分別判處有期徒刑7月、4月，應執行有期
    徒刑10月，於92年10月30日確定，並於93年11月4日縮刑期
    滿執行完畢，又於94年間因竊盜案件，經本院以94年度易字
    第1394號刑事判決判處有期徒刑4月，於94年9月26日確定，
    再於94年間因違反毒品危害防制條例案件，經本院以94年度
    訴字第3508號刑事判決分別判處有期徒刑9月、5月，應執行
    有期徒刑1年，於94年12月19日確定，前開二案經定應執行
    刑為有期徒刑1年4月確定，於96年2月14日縮刑期滿執行完
    畢之事實，有臺灣高等法院被告前案紀錄表及臺灣臺中地方
    法院檢察署刑案資料查註紀錄表各1份在卷可參，其受有期
    徒刑之執行完畢後，5年以內再故意犯本案有期徒刑以上之2
    罪，均為累犯，應各依刑法第47條第1項之規定，加重其刑
    。爰審酌被告素行不佳，猶不知深切惕勵悔改，以正當方法
    賺取財物，竟為貪取不法利益竊取他人財物，圖不勞而獲，
    造成被害人甲○○、乙○○財物損失，危害社會治安秩序情
    節非輕，惟念及被告坦承犯行，態度良好，且上開機車、自
    用小客貨車及音響1組業已尋回並分別發還甲○○、乙○○
    等一切情狀，分別量處如主文所示之刑，並定其應執行刑，
    以示懲儆。至被告所有供竊盜上開機車之用的自備鑰匙1支
    ，既未扣案，為免日後執行之困難，爰不予宣告沒收，附此
    敘明。
據上論斷，應依刑事訴訟法第299條第1項前段，刑法第320條第1
項、第321條第1項第2款、第47條第1項、第51條第5款，刑法施
行法第1條之1第1項、第2項前段，判決如主文。
本案經檢察官丙○○到庭執行職務
中    華    民    國    97    年    11    月    19    日
                  刑事第三庭    法  官  周瑞芬
上正本證明與原本無異。
如不服本判決，應於收送達後10日內向本院提出上訴書狀（應敘
述具體理由並附繕本）。
上訴書狀如未敘述理由，應於上訴期間屆滿後20日內補提理由書
於本院。
                                書記官  孫立文
中    華    民    國    97    年    11    月    19    日
附錄本案論罪科刑法條
刑法第320條第1項：
  意圖為自己或第三人不法之所有，而竊取他人之動產者，為竊
  盜罪，處5年以下有期徒刑、拘役或5百元以下罰金。
刑法第321條：
  犯竊盜罪而有左列情形之一者，處6月以上、5年以下有期徒刑
  ：
  一、於夜間侵入住宅或有人居住之建築物、船艦或隱匿其內而
      犯之者。
  二、毀越門扇、牆垣或其他安全設備而犯之者。
  三、攜帶兇器而犯之者。
  四、結夥三人以上而犯之者。
  五、乘火災、水災或其他災害之際而犯之者。
  六、在車站或埠頭而犯之者。
  前項之未遂犯罰之。


司法院資訊處製作；財團法人民間司法改革基金會備份。
